【裁判字號】    97,訴,439
【裁判日期】    970514
【裁判案由】    清償債務
【裁判全文】
臺灣桃園地方法院民事判決               97年度訴字第439號
原      告  慶豐商業銀行股份有限公司
法定代理人  乙○○
訴訟代理人  丙○○
被      告  萬烽實業股份有限公司
兼上一人
法定代理人  丁○○
被      告  甲○○
共      同
訴訟代理人  戊○○
上列當事人間請求清償債務事件，於民國97年4 月30日辯論終結
，本院判決如下：
    主  文
被告應連帶給付原告新台幣壹佰捌拾貳萬柒仟零伍元，及自民國
九十七年二月十五日起至清償日止，按年息百分之四點八八五計
算之利息，並自民國九十七年三月十六日起至清償日止，其逾期
在六個月以內者，按上開利率百分之十，超過六個月者，按上開
利率百分之二十計付違約金。
訴訟費用由被告連帶負擔。
    事實及理由
一、原告起訴主張：被告萬烽實業股份有限公司（下稱萬烽公司
    ）於民國96年1 月30日邀同其餘被告丁○○、甲○○為連帶
    保證人向原告借款，金額計新台幣（下同）500 萬元，並約
    定借款期限自96年1 月31日起至99年1 月15日止，以每3 個
    月為1 期，共分12期，按期於每年1 月、4 月、7 月、10月
    之15日平均攤還本金，利息則按月計收，若任何一期債務不
    依約清償或攤還本金時，被告對原告所負之一切債務視為到
    期，並同意就每期還本金額開立還款票據與原告。如未按期
    清償，除仍按後述利率計息外，逾期在6 個月以內者，按借
    款利率之10% 加付違約金，逾期超過6 個月者，按借款利率
    20% 加付違約金。而關於利息部分，約定自借款日起，按郵
    政儲金二年期定儲機動利率（下稱定儲機動利率）加年息2.
    25% 機動計息，並於定儲機動利率調整時，自調整日後改按
    調整後之利率加計原約定之加碼年率調整計付（本件原告得
    請求全部給付時，定儲機動利率為年息2.635%，於碼計算後
    ，原告得主張之利率即為年息4.885%）。詎被告萬烽公司於
    97年2 月15日所開立之還款票據因存款不足遭退票，更於97
    年2 月22日經票據交換所通知為拒絕往來戶，依契約書第9
    條第1 項第1 款、第2 款之約定，借款已視為全部到期，計
    尚積欠本金1,827,005 元，原告依據消費借貸及連帶保證之
    法律關係，請求被告萬烽公司及連帶保證人即被告丁○○、
    甲○○連帶給付上述借款本金、利息及違約金，並聲明：如
    主文第1 項所示等語。
二、被告則以：確實有向原告借款，公司即將有新股東加入，希
    望能有時間私下和解等語置辯，並聲明：原告之訴駁回。
三、得心證之理由：
  (一)原告上開所主張之事實，業據提出與伊所述相符之貸款契約
    書、客戶往來科目狀況查詢、郵政儲金二年期定儲機動利率
    歷史紀錄表、第二類票據信用資料查覆單、催告函為證，且
    為到庭之被告所不爭執，足信為真正。至於被告辯稱：公司
    將有新股東加入，希望能與原告私下和解等語，然為原告當
    庭表示拒絕，而和解之請求又非得以阻卻原告本件請求之適
    法原因，自不影響於本件判決之結果，附此敘明。
  (二)按消費借貸契約，借用人應於約定期限內，返還與借用物種
    類、品質、數量相同之物；又遲延之債務，以支付金錢為標
    的者，債權人得請求依法定利率計算之遲延利息，但約定利
    率較高者，仍從其約定利率；再數人負同一債務，明示對於
    債權人各負全部給付之責任者，為連帶債務；連帶債務之債
    權人，得對於債務人之全體，同時請求全部之給付，且連帶
    債務未全部履行前，全體債務人仍負連帶責任，民法第478
    條前段、第233 條第1 項、第272 條第1 項、第273 條分別
    定有明文。經查，本件被告萬烽公司既有前揭未依約攤還本
    息之事實，原告自得請求其依約給付本金餘額及利息、違約
    金，並請求被告丁○○、甲○○依連帶保證契約之約定，連
    帶負清償之責。從而，原告依消費借貸及連帶保證契約之法
    律關係，請求被告連帶給付原告如主文第1 項所示之金額及
    利息、違約金，為有理由，應予准許。
  (三)本件事證已臻明確，兩造其餘之主張、陳述及所提之證據資
    料，核與判決結果無何影響，爰不一一論述，附此敘明。
四、據上論結，本件原告之訴為有理由，依民事訴訟法第78 條
    ，判決如主文。
中    華    民    國    97    年    5     月    14    日
                  民事第一庭    法  官  范明達
以上正本係照原本作成
如對本判決上訴，須於判決送達後20日內向本院提出上訴狀
中    華    民    國    97    年    5     月    15    日
                                書記官  張豐松


司法院資訊處製作；財團法人民間司法改革基金會備份。
